# 请教陈老师：投资于有限合伙企业，如何核算？

提问人：xiaolulu66 时间：2020-01-10 19:01:03
陈老师好！
甲公司是个集团性公司，由若干个子公司， 2019 年甲公司以 8 万元购买了乙有限合伙企业1%的合伙份额，乙有限合伙企业剩余99%的合伙份额由若干个自然人持有，且均为有限合伙人，乙有限合伙企业是个持股平台，未实际经营业务，且不向合伙人支付管理费，同时乙合伙企业持有丙公司（有实际业务，正常经营的非上市公司）5%股权。
根据陈老师之前的一些答疑帖子，甲公司虽然是普通合伙人，但只是代理人，不能控制乙合伙企业，故不应将乙纳入合并范围。
请问：甲公司持乙公司1%的合伙份额，如何核算？根据合伙份额，仅有1%，但同时甲是乙的普通合伙人，能否认定为甲对乙具有重大影响，从而作为长期股权投资并采用权益法核算？若不能，则适用金融工具准则，乙合伙企业的公允价值是需要每个资产负债表日评估取得吗？选用其他非流动金融资产还是其他权益工具投资哪个更合适？
谢谢陈老师！

回答人：chenyiwei
本案例中的GP明显是处于代理人地位，不控制有限合伙企业，但如果其有权利参与相关投资决策（即，不仅仅是对一个投资通道提供行政事务管理的服务），则通常认为还是对该合伙企业具有重大影响的，应采用权益法核算其在合伙企业中的权益份额。另外在会计核算中需注意：
1 、按照合伙企业的出资或资产规模的一定比例收取的管理费属于劳务报酬，不能作为投资收益；超额业绩分成也属于劳务报酬而不是投资收益。真正可以确认为投资收益的是以合伙人身份依据其出资额可分享的合伙企业收益。
2 、对合伙企业而言，上述管理费和业绩报酬应作为其自身的费用而不是利润分配。
3 、在权益法核算时，并不能简单地将合伙企业的权益、损益乘以出资比例得到应享有的权益、损益份额，而是根据合伙企业的合伙协议中的利润分配条款来计算。